【裁判字號】    97,訴,2614
【裁判日期】    970930
【裁判案由】    搶奪等
【裁判全文】
臺灣彰化地方法院刑事判決              97年度訴字第2614號
公  訴  人  臺灣彰化地方法院檢察署檢察官
被      告  甲○○
                      32號
上列被告因搶奪等案件，經檢察官提起公訴（97年度偵字第7379
號），本院依簡式審判程序判決如下：
    主  文
甲○○竊盜，累犯，處有期徒刑伍月。又意圖為自己不法之所有
，而搶奪他人之動產，累犯，處有期徒刑拾月。又意圖為自己不
法之所有，而搶奪他人之動產，累犯，處有期徒刑拾月。又竊盜
，累犯，處有期徒刑伍月。應執行有期徒刑貳年貳月。
    事  實
一、甲○○前因違反槍砲彈藥刀械管制條例、施用毒品案件，經
    本院分別以89年度訴字第428 號判決處有期徒刑1 年6 月、
    以89年度訴字第369 號判決處有期徒刑8 月、4 月確定，上
    開二案另定應執行刑為有期徒刑2 年4 月確定，又因施用毒
    品案件，經本院以89年度訴字第1113號判決處有期徒刑10月
    、3 月，應執行有期徒刑1 年確定，上開數案經送監接續執
    行，於民國92年12月12日縮短刑期假釋出監，於93年9 月15
    日假釋付保護管束期滿未經撤銷，其未執行之刑，以已執行
    論。仍不知警惕，復先後為下列行為：
  (一)於97年7 月29日下午4 時許，在彰化縣員林鎮○○路145 號
    前，見丙○○所有停放於上址之車牌號碼MP8-912 號重型機
    車鑰匙未拔下，即意圖為自己不法之所有，以上開鑰匙發動
    該機車，而竊取上開機車得手。
  (二)甲○○於同日下午6 時25分許，騎乘上開車牌號碼MP8-912
    號重型機車，行經彰化縣員林鎮○○路與員東路口，見戊○○左手上持皮包1 個，另意圖為自己不法之所有，乘戊○○
    不備，徒手搶奪戊○○所有之上開皮包1 個（內有信用卡3
    張、提款卡2 張、國民身分證、駕駛執照、健保卡各1 張、
    現金新臺幣〈下同〉1 萬2, 000元）得手。
  (三)另於97年8 月2 日下午4 時許，甲○○騎乘同上機車行經彰
    化縣員林鎮○○街84號前，意圖為自己不法之所有，乘丁○○不備，徒手搶奪丁○○所有之皮包1 個（內有健保卡、掛
    號證各1 張及現金1,100元）得手。
  (四)於97年8 月4 日下午5 時30分許，在彰化縣員林鎮○○街33
    8 號前，見乙○○所有而停放在上址之車牌號碼MB7-888 號
    重型機車鑰匙未拔下，另意圖為自己不法之所有，以上開鑰
    匙發動該機車，而竊取上開機車得手，並將該機車置物箱內
    置放之現金4,200 元取出，供己花用。嗣甲○○於同年月7
    日中午12時40分許，騎乘機車行經彰化縣員林鎮○○路○ 段
    421 巷80號前，為民眾指認係騎乘失竊機車之人，且其所穿
    著之上衣與涉嫌搶奪丁○○案件之人相同，經警持臺灣彰化
    地方法院檢察署檢察官核發之拘票拘提到案，循線查悉上情
    。
二、案經戊○○、丁○○、乙○○訴由彰化縣警察局員林分局報
    告臺灣彰化地方法院檢察署檢察官偵查起訴。
    理  由
一、本件被告甲○○所涉為死刑、無期徒刑、最輕本刑為3 年以
    上有期徒刑或高等法院管轄第一審案件以外之罪，並於本院
    行準備程序時就被訴事實為有罪之陳述，本院合議庭依刑事
    訴訟法第273 條之1 第1 項規定，裁定改由受命法官獨任行
    簡式審判程序，先予敘明。
二、上揭犯罪事實，業據被告於警詢、偵訊、本院審理時坦承不
    諱（見警卷、偵卷第7 頁、本院97年9 月17日準備程序及審
    判筆錄），核與證人即被害人丙○○、證人即告訴人戊○○
    、丁○○、乙○○、證人周家梅證述相符（均見警卷），復
    有監視錄影器翻拍畫面4 張、現場指認照片5 張、贓物認領
    保管單1 紙（均見警卷）在卷為憑，並有被告作案時所穿著
    之上衣1 件扣案可資佐證，足認被告自白與事實相符。綜上
    ，本件事證明確，被告犯行堪以認定，應予依法論科。
三、按刑法第62條之所謂發覺，係指有偵查犯罪職權之公務員已
    知悉犯罪事實與犯罪之人而言，所謂知悉，不以確知其為犯
    罪之人為必要，僅須其犯罪事實確實存在，且為該管公務員
    所確知，即屬相當；如犯罪事實已經發覺，已知犯罪之人有
    犯罪嫌疑，並列為偵查對象，則難認為符合自首要件，最高
    法院75年臺上字第1634號判例、77年度臺上字第5620號判決
    意旨可資參照。本件被告雖陳稱其供述犯行係屬自首云云，
    惟本件事實欄一、(四)所示竊盜犯行在被告自白犯行前，已因
    證人周家梅指認而確知被告為犯罪行為人，事實欄一、(三)係
    因被告穿著、外型與監視器翻拍畫面相符而查獲，事實欄一
    、(二)則係因被告騎乘用以犯案之機車與事實欄一、(三)所示機
    車相同而查獲，事實欄一、(一)之機車失竊後遭被告騎乘且用
    以行搶事實欄一、(二)、(三)所示被害人之事實，亦因警調閱監
    視器畫面而查知，上揭犯行並經臺灣彰化地方法院檢察署檢
    察官核發拘票，嗣始拘提被告到案，顯然被告亦已遭檢警列
    為偵查對象，其到案供陳時雖承認上揭竊盜及搶奪犯行，惟
    其犯罪嫌疑已為檢警發覺，揆諸上揭說明，其自白犯行難認
    符合自首要件，併此敘明。
四、核被告所為如事實欄一、(一)、(四)所示犯行，均係犯刑法第32
    0 條第1 項竊盜罪，如事實欄一、(二)、(三)所示犯行，均係犯
    刑法第325 條第1 項搶奪罪。被告上開各次犯行，犯意各別
    ，行為互殊，皆應分論併罰。被告前因違反槍砲彈藥刀械管
    制條例、施用毒品案件，經本院分別以89年度訴字第428 號
    判決處有期徒刑1 年6 月、以89年度訴字第369 號判決處有
    期徒刑8 月、4 月確定，上開二案另定應執行刑為有期徒刑
    2 年4 月確定，又因施用毒品案件，經本院以89年度訴字第
    1113號判決處有期徒刑10月、3 月，應執行有期徒刑1 年確
    定，上開數案經送監接續執行，於92年12月12日縮短刑期假
    釋出監，於93年9 月15日假釋付保護管束期滿未經撤銷，其
    未執行之刑，以已執行論，有臺灣高等法院被告前案紀錄表
    可稽，被告於有期徒刑執行完畢後5 年內又故意再犯本案各
    罪，皆為累犯，應依刑法第47條第1 項規定，各加重其刑。
    爰審酌被告不思以正途謀生，僅因欠缺金錢，而貪圖不法利
    益，見有機可乘，即下手行搶，且為掩飾犯行而竊取他人機
    車作為犯罪工具，復任意竊取他人機車為代步工具，其所為
    犯行不惟侵害他人財產法益，並對人身安全、社會治安造成
    重大危害，顯然不知尊重他人財產法益，且漠視法紀，行為
    甚不足取，惟其坦承犯行，犯後態度尚屬良好，並考量其生
    活狀況、智識程度等一切情狀，認公訴人請求量處有期徒刑
    3 年2 月之刑，尚嫌稍重，爰分別量處如主文所示之刑，並
    定其應執行刑，以資懲儆。至扣案衣服1 件，雖係被告所有
    之物，然此僅係被告偶然穿著之物，尚難認係供或預備供被
    告犯罪所用之物，亦非違禁物，本院自無從宣告沒收，復此
    說明。
據上論斷，應依刑事訴訟法第273 條之1 第1 項、第299 條第1
項前段，刑法第320 條第1 項、第325 條第1 項、第47條第1 項
、第51條第5 款，判決如主文。
本案經檢察官蔡曉崙到庭執行職務。
中    華    民    國    97    年    9     月    30    日
                  刑事第三庭  法  官  楊舒嵐
以上正本證明與原本無異。
如不服本判決，應於判決送達後10日內，向本院提出上訴書狀，
上訴書狀應「敘述具體上訴理由」，並按他造當事人之人數附繕
本。「切勿逕送上級法院」。
告訴人或被害人對於判決如有不服具備理由請求檢察官上訴者，
其上訴期間之計算係以檢察官收受判決正本之日期為準。
中    華    民    國    97    年    10    月    1     日
                              書記官  張木松
附錄論罪科刑法條：
中華民國刑法第320條第1項
（普通竊盜罪、竊佔罪）
意圖為自己或第三人不法之所有，而竊取他人之動產者，為竊盜
罪，處 5 年以下有期徒刑、拘役或 5 百元以下罰金。
中華民國刑法第325條第1項
（普通搶奪罪）
意圖為自己或第三人不法之所有，而搶奪他人之動產者，處 6 月
以上 5 年以下有期徒刑。


司法院資訊處製作；財團法人民間司法改革基金會備份。
